Inventaris van het archief van de (Hoofd-)opzichter van de Fortificatiën te Delft, 1889-1938
Nationaal Archief, Den Haag
Hoofdopzichter / Opzichter van de Fortificatiën te Delft
Hoofdopzichter Fortificatiën Delft
1889-1938
35366
0.50 meter; 15 inventarisnummers.
Normale geschreven, getypte en gedrukte documenten, geen bijzondere handschriften.
Nationaal Archief, Den Haag
(Hoofd)opzichter van de Fortificatiën in Delft
Dit archief omvat de garnizoensboeken en stukken van de financiële administratie zoals de jaarlijkse begroting en bestekken van bouw en onderhoud, evenals registers van verwerkte bedragen van de fortificatiën te Delft in de periode 1889-1938.
Archiefvorming
Geschiedenis van de archiefvormer
De (hoofd)opzichter der Fortificatiën te Delft was in deze periode werkzaam onder de Eerstaanwezend ingenieur te 's-Gravenhage. Zie voor gegevens voor ca. 1875 het archief van de Eerstaanwezend ingenieur te Delft.
In de garnizoensboeken zijn de meeste kerngegevens betreffende de dienstuitoefening te vinden. In deze registers vindt men onder gegevens betreffende de opzichters, officieren, verpachtingen, verhuringen, aan en verkoop van gebouwen. Het archief bevat ook gegevens over het fort te Hoek van Holland.
Geschiedenis van het archiefbeheer
Het archief is in 1989 ontvangen van het Rijksarchief in Noord-Holland.
De rechtstitel is (nog) onbekend
Inhoud en structuur van het archief
3.09
Inhoud
Het archief heeft een omvang van 0,5 meter.
Selectie en vernietiging
De documentatie die in het archief werd aangetroffen is inmiddels vernietigd. Het ging hierbij om drukwerken zonder waarde.
Aanwijzingen voor de gebruiker
Openbaarheidsbeperkingen
Volledig openbaar.
Materiële beperkingen
Aanvraaginstructie
Openbare archiefstukken kunnen online worden aangevraagd en gereserveerd. U kunt dit ook via de terminals in de studiezaal van het Nationaal Archief doen. Om te kunnen reserveren dient u de volgende stappen te volgen:
U maakt een profiel aan op www.gahetna.nl, en logt vervolgens in
Via de archiefinventaris (alleen de beschrijvingen met rode nummers) selecteert u het gewenste archiefstuk door op de knop 'Reserveren' te klikken
In het volgende scherm geeft u aan op welke dag u het archiefstuk wilt inzien
Indien u zich bevindt in de studiezaal en een tafelnummer heeft ontvangen kunt u dit nummer vermelden. Als u geen tafelnummer heeft kunt u tafelnummer 777 laten staan
Vervolgens bevestigt u uw reservering door deze te versturen.
Verwant materiaal
Beschikbaarheid van kopieën
Publicaties
Literatuur met meer informatie over de genie
H. Ringoir, Afstamming en voortzettingen der genie en trein, 's- Gravenhage 1980.
E. Burger, Institutionele geschiedenis van de leiding van het wapen der genie 1813- 1841, Den Haag 1990.
M. Witsenborg, Memoriaal voor de officieren der genie of zakelijke inhoud van alle wetten, besluiten, beschikkingen of andere algemene verordeningen welke sedert 1 januari 1814 uitgevaardigd, op de dienst van het Nederlandsch Korps Ingenieurs, Breda (1837), 4 delen. N.B. Aanwezig in het archief van de eerstaanwezend-ingenieur te Brielle en Hellevoetsluis 1814- 1911, inv.nr. 548 en 667.
Beschrijving van de series en archiefbestanddelen
- Garnizoensboeken Delft, 1889-[1927]; 1-2; 2 delen
  - 1889-[1917], 1
  - 1918-[1927], 2
- Agenda's, 1898-1913, 1926-1930; 3-5; 3 delen
  - 1898-1907, 3
  - 1908-1913, 4
  - 1926 oktober -1930, 5
- Jaarlijkse begrotingen ingezonden aan de Eerstaanwezend ingenieur te 's-Gravenhage, minuten, 1923-1931, 1934; 6; 1 omslag
- Bestekken voor de bouw en het onderhoud van werken te Delft en Hoek van Holland, 1893-1938; 7-13; 7 omslagen
  - 1893-1900, 7
  - 1902-1906, met hiaten, 8
  - 1911-1912, 9
  - 1913, 10
  - 1918, 11
  - 1920-1921, 12
  - 1932-1938, 13
- Registers met aantekeningen over beschikbaargestelde en verwerkte bedragen, 1927-1930; 14; 2 delen
- Ingekomen stukken, 1922-1931; 15; 1 omslag